臺灣嘉義地方法院刑事判決　　　　　　　　　　　　　　九十三年度金訴字第五號
　　公　訴　人　臺灣嘉義地方法院檢察署檢察官
　　被　　　告　乙○○
右列被告因違反證券交易法案件，經檢察官提起公訴（九十三年度偵字第一五七八號
），本院合議庭裁定由受命法官獨任進行簡式審判程序，判決如左：
    主  文
乙○○連續對於在證券交易所上市之有價證券，在集中交易市場報價，業經有人承諾
接受而不履行交割，足以影響市場秩序，處有期徒刑陸月。緩刑年。
    事  實
一、乙○○於民國九十一年十月七日起，分別向群益證券股份有限公司（下稱群益公
    司）開立三○二三五之五號證券交易帳戶、元富證券股份有限公司嘉義分公司（
    下稱元富公司）開立二八一六六之三號證券交易帳戶及寶來證券股份有限公司嘉
    義分公司（下稱寶來公司）開立之一六九五六之六號證券交易帳戶，在證券交易
    集中市場買賣股票。詎其竟基於概括犯意，委託不知情之群益、元富及寶來公司
    營業員以融資方式從事買賣，自九十二年七月十七日起至七月二十一日止，連續
    以其群益公司帳戶，在證券集中交易市場，以每股新臺幣（下同）二十三點四元
    及每股二十三點三元之價格，分別買進利碟股票十六萬九千股及二十三萬一千股
    ，同日即將前開四十萬股股票，以每股十九點二之價格在集中市場報價賣出；以
    元富公司帳戶，於九十二年七月十七日，分別以每股二十三點五元、二十三點四
    元之價格，買進利碟股票四十萬股，同年月十八日，以每股二十一點一元價格，
    買進利碟股票二十七萬三千股，嗣於同年月二十一日，分別以每股十九點五元、
    十九點六元及十九點二元之價格，將前開六十七萬三千股利碟股票全數在集中交
    易市場賣出；以其寶來公司帳戶，於九十二年七月十七日、十八日二日，分別以
    每股二十三點四元及二十一點六元之價格買進利碟股票各四十萬股，嗣於同年月
    十八日及二十一日二日，分別以每股二十點六元、二十點七元、二十點八元、二
    十點二元及十九點二元等價格，全數賣出利碟股票八十萬股。合計乙○○於前開
    期間共買進利碟公司之股數為一百八十七萬三千股，上開交易均在集中市場報價
    ，業經有人承諾接受，本應辦理交割，惟其竟拒不履行交割義務，違約金額計達
  七千九百三十六萬六千九百元，足以影響市場秩序。
二、案經群益公司訴請臺灣嘉義地方法院檢察署檢察官偵查起訴。
    理  由
一、訊據被告乙○○對於前揭時、地之犯行均坦承不諱，核與群益公司代理人甲○○
    指訴情節相符，復有財政部證券暨期貨管理委員會九十三年一月十五日臺財證二
    字第○九二○一六一六二六號函附被告違約買賣利碟公司股票明細及利碟股票前
    揭期間之盤價明細，被告於群益公司開立證券信用交易帳戶申請書、融資融券契
    約書、違約交易明細表及有價證券買賣對帳單各一份，元富公司九十三年四月十
    四日九三元證字第六三二四號函附被告開戶資料及交易明細，寶來公司九十三年
    四月十四日九三寶法字第○四三七一號函附被告委託買賣證券受託契約及交易明
    細等資料在卷可資參核，足認被告自白與事實相符。本案事證明確，被告犯行堪
    以認定。
二、查證券交易法於九十三年四月二十八日修正公布施行。核被告乙○○所為，係違
    反證券交易法第一百五十五條第一項第一款規定，對於在證券交易所上市之有價
    證券，在集中交易市場報價，業經有人承諾接受而不履行交割，足以影響市場秩
    序，依修正前同法第一百七十一條第一款規定係處七年以下有期徒刑，得併科新
    臺幣三百萬元以下罰金；修正後同法第一百七十一條第一項第一款規定則係處三
    年以上十年以下有期徒刑，得併科新臺幣一千萬元以上二億元以下罰金，比較新
    舊法規定，以舊法規定有利於被告，應依刑法第二條第一項後段規定，適用修正
    前第一百七十一條第一款規定處斷。被告利用不知情之群益、元富及寶來公司營
    業員在集中市場報價致違約交割，為間接正犯。被告先後多次犯行，時間緊接，
    犯罪構成要件相同，顯係基於概括犯意反覆實施，為連續犯，應依法加重其刑。
    爰審酌被告利用不知情之群益、元富及寶來公司在集中市場報價買賣股票，未依
    約履行交割義務，致前揭公司受有損失，並影響金融交易秩序，然於犯後結清元
    富公司違約款項，並與群益及寶來公司協議清償債務方案，有元富公司函文、切
    結書及債務清償協議書影本各一份在卷可稽，犯後坦認犯行、態度良好等一切情
    狀，量處如主文所示之刑。又被告前未曾受有期徒刑以上刑之宣告，有臺灣嘉義
    地方法院檢察署刑案資料查註紀錄表、臺灣高等法院被告全國前案紀錄表各一份
    附卷可參，其因一時疏失致罹刑典，事後深具悔意，且已清償部分違約款項並協
    議賠償事宜，已如前述，經此偵審程序，信無再犯之虞，本院認所宣告之刑以暫
    不執行為適當，併予宣告緩刑三年，以啟自新。
據上論斷，依刑事訴訟法第二百七十三條之一第一項、第二百九十九條第一項前段，
證券交易法第一百五十五條第一項第一款、修正前第一百七十一條第一款，刑法第十
一條前段、第二條第一項後段、第五十六條、第七十四條第一款，判決如主文。
本案經檢察官陳昭廷到庭執行職務。
中      華      民      國    九十三    年      七      月    二十八    日
                              臺灣嘉義地方法院刑事第三庭
                                    法  官  陳  端  宜
右正本證明與原本無異。
如不服本判決，應於判決送達後十日內向本院提出上訴狀( 應附繕本 )。告訴人或被
害人如對於本判決不服者，應具備理由請求檢察官上訴，其上訴期間之計算係以檢察
官收受判決正本之日期為準。
中      華      民      國    九十三    年      七      月    二十八    日
                                    書記官  李  佳  惠
附錄論罪科刑法條：
證券交易法第一百五十五條第一項
對於在證券交易所上市之有價證券，不得有左列各款之行為︰
一、在集中交易市場報價，業經有人承諾接受而不實際成交或不履行交割，足以影響
    市場秩序者。
修正前證券交易法第一百七十一條第一款
有左列情事之一者，處七年以下有期徒刑，得併科新臺幣三百萬元以下罰金：
一、違反第二十條第一項、第一百五十五條第一項、第二項或第一百五十七條之一第
    一項之規定者。
